臺灣苗栗地方法院刑事判決　　　　　　　 94年度訴字第344號
公　訴　人　臺灣苗栗地方法院檢察署檢察官
被　　　告　甲○○
　　　　　　　　　　　弄20號.
上列被告因違反毒品危害防制條例案件，經檢察官提起公訴（94
年度核退毒偵字第1 號、第2 號、第3 號），暨移送併案（94年
度核退毒偵字第5 號），本院依簡式審判程序，判決如下：
    主  文
甲○○連續施用第一級毒品，累犯，處有期徒刑壹年。扣案之第
一級毒品海洛因共貳包（分別淨重零點零參公克，空包裝重壹點
玖伍公克；淨重零點零貳公克，空包裝重零點壹玖公克）、海洛
因殘渣袋壹包（其上殘餘海洛因細微粉末無從析離），均沒收銷
燬之，注射針筒貳支，均沒收；又連續施用第二級毒品，累犯，
處有期徒刑玖月。應執行有期徒刑壹年柒月，扣案之第一級毒品
海洛因貳包（分別淨重零點零參公克，空包裝重壹點玖伍公克；
淨重零點零貳公克，空包裝重零點壹玖公克）及海洛因殘渣袋壹
個（其上殘餘海洛因細微粉末無從析離），均沒收銷燬之：注射
針筒貳支，均沒收。
    犯罪事實及理由
一、犯罪事實：
  (一)甲○○前因施用第一級毒品海洛因、施用第二級毒品安非他
    命、持有第二級毒品安非他命案件，經臺灣新竹地方法院於
    民國91年7 月5 日以91年度訴字第384 號判決，分別判處有
    期徒刑8 月、6 月、3 月，並定應執行有期徒刑1 年3 月確
    定，甫於93年4 月12日縮刑期滿執行完畢。
  (二)甲○○前因施用毒品案件，經法院裁定送觀察、勒戒後，認
    有繼續施用毒品之傾向，經法院裁定令入戒治處所施以強制
    戒治1 年，嗣經法院裁定停止戒治，所餘期間交付保護管束
    ，執行期滿未經撤銷視為執行完畢。又因施用毒品案件，經
    法院裁定令入戒治處所施以強制戒治1 年，至92年2 月7 日
    執行完畢。詎甲○○猶不知悛悔，復於前開強制戒治執行完
    畢後5 年內，另基於施用第一級毒品海洛因之概括犯意，於
    94年1 月中旬某日起，至及94年6 月5 日止，在其新竹市○
    ○里○ 鄰○○街500 巷17弄20號住處等處，以將海洛因摻食
    鹽水並持其所有之針筒注射施打手臂方式，連續施用第一級
    毒品海洛因多次，平均施用頻率為約3 天1 次；又另基於施
    用第二級毒品安非他命之概括犯意，於93年5 月間某日起，
    至94年6 月5 日止，在其上開住處及苗栗縣頭份鎮南海休息
    站廁所內等處，以將安非他命置於鋁箔紙上，在下以火燒烤
    吸食煙霧方式，連續施用第二級毒品安非他命多次，平均施
    用頻率為約1 星期1 次。
  (三)經警先後於(1)94年1 月24日22時，在新竹市○○路101 號，
    查獲其持有之海洛因1 包（淨重0.03公克、空包裝重1.95公
    克）及其所有供施用第一級毒品海洛因之注射針筒1 支，並
    採集其尿液送驗後，結果呈嗎啡及甲基安非他命陽性反應；
    (2)94年4 月7 日17時20分，在其上開住處，查獲其持有海洛
    因殘渣袋1 個（其上殘餘海洛因細微粉末無從析離）及注射
    針筒包裝袋1 個，並採集其尿液送驗後，結果呈嗎啡及甲基
    安非他命陽性反應。(3)94年4 月20日19時30分許，在新竹市
    ○○路○ 段271 巷內查獲其持有海洛因1 包（淨重0.02 公
    克、空包裝重0.19公克）及其所有供施用第一級毒品海洛因
    之注射針筒1 支，並採集其尿液送驗後，結果呈嗎啡及甲基
    安非他命陽性反應。
  (四)案經新竹市警察局第一分局、第三分局報請臺灣新竹地方法
    院檢察署檢察官呈請臺灣高等法院檢察署檢察長核轉臺灣苗
    栗地方法院檢察署檢察官偵查起訴，及臺灣苗栗地方法院檢
    察署檢察官偵查後移送併案審理。
二、證據名稱：
  (一)被告甲○○於本院審理中之自白（見審卷第27頁）。
  (二)新竹市警察局辦理煙毒、麻醉藥品案尿液送驗受檢人真實姓
    名代號對照表暨送驗登記簿、台灣檢驗科技股份有限公司94
    年3月2日出具之濫用藥物尿液檢驗報告各1紙（見94年度核
    退字第107號卷第5、6頁）。
  (三)新竹市警察局辦理煙毒、麻醉藥品案尿液送驗受檢人真實姓
    名代號對照表暨送驗登記簿、台灣檢驗科技股份有限公司94
    年5 月9 日出具之濫用藥物尿液檢驗報告各1 紙（見94年度
    核退字第227 號卷第3 、4 頁）。
  (四)新竹市警察局辦理煙毒、麻醉藥品案尿液送驗受檢人真實姓
    名代號對照表暨送驗登記簿、台灣檢驗科技股份有限公司94
    年4月21日出具之濫用藥物尿液檢驗報告各1紙（見94年度核
    退毒偵字第27號卷第3、4頁）。
  (五)扣案之海洛因2 包（分別淨重0.03公克、空包裝重1.95公克
     ；淨重0.02公克、空包裝重0.19公克）及注射針筒2 支、
    第一級毒品海洛因殘渣袋1 包（其上殘餘海洛因細微粉末無
    從析離）及注射針筒包裝袋1 個。
  (六)法務部調查局94年4 月12日調科壹字第100002418 號鑑定通
    知書1 紙（見94年度核退字第107 號第12頁）、94年6 月27
    日調科壹字第10 0002526號鑑定通知書1 紙（見94年度毒偵
    字第931 號卷第46頁）。
  (七)刑案資料查註紀錄表、臺灣高等法院被告前案紀錄表、臺灣
    高等法院在監在押全國紀錄表。
三、至扣案之注射針筒包裝袋1 個，業據被告於審理中供述僅為
    包裝注射針筒所用等語明確，核與施用毒品犯行無直接關聯
    性，爰不予宣告沒收，附此敘明。
四、適用法律依據：
  (一)刑事訴訟法第273 條之1 第1 項，第299 條第1 項前段、第
    310條之2、第454 條第1項。
  (二)毒品危害防制條例第10條第1項、第2項、第18條第1項前段
    。
  (三)刑法第11條前段、第56條、第47條、第51條第5 款、第38條
    第1 項第2 款。
五、如不服本判決，應於送達後10日內向本院提出上訴狀（應附
    繕本）。
本案經檢察官林文中到庭執行職務。
中　　華　　民　　國　　94　　年　　9 　　月　　6 　　日
                  刑事第二庭  法  官  顧 正 德
以上正本證明與原本無異
如不服本判決應於送達後10日內向本院提出上訴狀（應附繕本）
                              書記官  廖 鳳 美
中　　華　　民　　國　　94　　年　　9 　　月　　13　　日
附錄本判決論罪科刑法條
毒品危害防制條例第10條第1項、第2項
施用第一級毒品者，處 6 月以上 5 年以下有期徒刑。
施用第二級毒品者，處 3 年以下有期徒刑。
毒品危害防制條例第18條第1項前段
查獲之第一、二級毒品及專供製造或施用第一、二級毒品之器具
，不問屬於犯人與否，均沒收銷燬之；查獲之第三、四級毒品及
製造或施用毒品之器具，無正當理由而擅自持有者，均沒入銷燬
之。但合於醫藥、研究或訓練之用者，得不予銷燬。
